# 子公司持股比例发生变化合并抵销的处理

提问人：1226829524 时间：2020-06-08 21:50:00
求教各位大佬，子公司持股比例由年初的55%变为现在65%.，在合并抵销权益法恢复时年初未分配利润是按55%恢复还是按65%恢复，个人理解应该是55%。但这样的结果出现不平衡
不知道是什么原因？？？哪位大佬能给指导一下原理？？？多谢了
这个问题我发在群里问了好多次，没有人能给解答？
详见附件—
11-持股比例发生变化的抵销处理表.xlsx
前天 21:49 上传
116.65 KB, 下载次数: 24

回答人：chenyiwei
这种不丧失控制权前提下的权益比例上升视同收购少数股权处理，在少数股东退出前后，本企业在该子公司的净资产中所享有份额的变动额调整合并报表层面的资本公积。